Inventaris van het archief van het Ministerie van Economische Zaken: Directoraat-Generaal voor het Midden- en Kleinbedrijf en het Toerisme, (1916) 1945-1965 (1978)
Nationaal Archief, Den Haag
- Stukken betreffende bijzondere onderwerpen, 2.
  - Taakuitvoering, 2.2
    - -1.82 Economische aangelegenheden, 2.2.7
      - Handel en ambacht. Internationale economische betrekkingen, 2.2.7.4
        - Vreemdelingenverkeer (zie ook Toerisme), 2.2.7.4.3
          - Stukken betreffende aanbieding aan de Tweede Kamer van een overzicht van de organisatie, de werkzaamheden en de financiering van met bevordering van het vreemdelingenverkeer belaste organisaties in Nederland en enkele andere Europese landen, 1960; 501; 1 omslag
          - Stukken betreffende hulpverlening aan de Nederlandse Antillen ter bevordering van het vreemdelingenverkeer aldaar, 1960-1961; 502; 1 omslag
          - Verslag van de voorzitter van de Nederlandse delegatie over de United Nations Organization-conferentie inzake internationaal reisverkeer en toerisme, gehouden te Rome, met bijlagen, [1963]; 503; 1 omslag
          - Stukken betreffende overleg met het Ministerie van Financiën inzake de Ontwerp-beslissing van de Raad van de Organisatie voor Economische Samenwerking en Ontwikkeling (O.E.S.O) inzake faciliteiten ten behoeve van het toerisme, 1964; 504; 1 omslag
        - Algemene Nederlandse Vereniging voor Vreemdelingenverkeer (A.N.V.V.), 2.2.7.4.4
          - Stukken betreffende het toekennen van subsidie, 1944-1966; 505; 1 pak
          - Stukken betreffende benoeming van de regeringscommissaris en plaatsvervanger, alsmede benoeming van bestuursleden, 1945-1965; 506; 1 omslag
          - Stukken betreffende bemoeienis met de aanstelling van A.N.V.V.-vertegenwoordigers in het buitenland, 1960-1965; 507; 1 omslag
          - Stukken betreffende bemoeienis met de huisvesting, 1962-1963; 508; 1 omslag
          - Stukken betreffende taakomschrijving, werkzaamheden, subsidiëring en functioneren, 1962-1965; 509; 1 omslag
          - Stukken betreffende het verlenen van bijdragen in de kosten van in het buitenland gevoerde toeristische propaganda, 1962-1965; 510; 1 pak
          - Stukken betreffende beantwoording van een verzoek van de A.N.V.V. om vernietiging van een belastingverordening door de minister van Buitenlandse Zaken, 1964; 511; 1 omslag
          - Stukken betreffende beoordeling van de bijdrage van de A.N.V.V. aan het Holland Festival, 1965; 512; 1 omslag
        - Horeca-aangelegenheden; o.a. hotels, motels, pensions, kamerverhuur etc., 2.2.7.4.5
          - Stukken betreffende totstandkoming van de Beschikking horecabedrijven 1948, 1946-1948; 513; 1 omslag
          - Stukken betreffende samenstelling en werkzaamheden van een Nederlandse commissie ten behoeve van een studie, in het kader van 'Technical Assistance', in de Verenigde Staten van Amerika van hotelbouw, -economie en -organisatie, 1949-1950; 514; 1 omslag
          - Stukken betreffende onderzoek door Nederlandse instanties naar en verslaggeving over het Amerikaanse hotelwezen en toerisme, alsmede betreffende de opzet van 'Technical Assistance', ter uitvoering van een hotelplan met behulp van de Economic Co-operation Administration (E.C.A.), 1949-1952; 515; 1 omslag
          - Nota betreffende een onderzoek naar de werkzaamheid van de Stichting Boekhoudcentrale Pensionbedrijven, 1951; 516; 1 stuk
          - Stukken betreffende totstandkoming van het hoofdstuk 'De Rol van het Hotel in het Toerisme', als bijdrage van het directoraat-generaal voor de Middenstand en het Toerisme voor het uit te geven 'Handboek voor het Hotel-, Café- en Restaurantbedrijf', 1953; 517; 1 omslag
          - Stukken betreffende deelname aan de opstelling van een Europees Ontwerp-verdrag inzake de aansprakelijkheid van hotelhouders, 1957; 518; 1 omslag
          - Stukken betreffende regeling van de aansprakelijkheid van hotelhouders en bescherming van de naam 'hotel', 1962-1966; 519; 1 omslag
          - Stukken betreffende het adviseren van de staatssecretaris omtrent het advies van de Vaste Commissie van de Rijksdienst van het Nationale Plan aan de minister van Volkshuisvesting en Bouwnijverheid inzake verandering van het streekplan Walcheren voor de bouw van een Eurohotel bij Vrouwenpolder, 1964; 520; 1 omslag
          - Stukken betreffende behandeling van een verzoek van een hoteleigenaar om tussenkomst in een conflict ingevolge een hem geweigerde vergunning tot uitbreiding van een hotel op de Lemelerberg, 1964-1965; 521; 1 omslag
        - Inlichtingendienst. V.V.V.'s. Reisbureaus, 2.2.7.4.6
          - Stukken betreffende het verlenen van medewerking, in overleg met de A.N.V.V., bij het vinden van nieuwe huisvesting voor de Haagse V.V.V., 1961-1965; 522; 1 omslag
          - Stukken betreffende het adviseren omtrent het verlenen van subsidie aan het V.V.V.-wezen, 1965-1966; 523; 1 omslag
        - Plaatsen waar de handel wordt uitgeoefend, 2.2.7.4.7
          - Stukken betreffende erkenning van staatswege van jaaren vakbeurzen, in de zin van de Octrooiwet 1910, georganiseerd door de Koninklijke Vereniging tot het houden van Jaarbeurzen in Nederland, met retro-acta, (1916-1922) 1955-1961; 524; 1 omslag
          - Stukken betreffende het geven van voorschriften voor het houden van veilingen en het optreden tegen overtreders van deze voorschriften, 1945-1957; 525; 1 pak
        - Instellingen en personen die de handel uitoefenen, 2.2.7.4.8
          - Stukken betreffende regeling van de vestiging als tussenpersoon of makelaar in onroerende goederen of assurantiën, 1946-1950; 526; 1 omslag
          - Stukken betreffende totstandkoming en bespreking van het eindrapport van de Commissie van Voorbereiding inzake een Nieuwe Wet op de makelaardij, 1948-1950; 527; 1 omslag
          - Stukken betreffende benoeming en ontslag van leden van de Commissie van Advies omtrent de geschiktheid voor scheepsbevrachter en/of makelaar in scheepsvrachten, 1951-1959; 528; 1 omslag
          - Stukken betreffende instelling van de Commissie Makelaardij en Tussenpersonen, alsmede benoeming en ontslag van leden, 1954-1955; 529; 1 omslag
          - Stukken betreffende instelling en benoeming van leden van commissies voor het uitbrengen van advies bij aanvragen om vergunningen voor makelaars en tussenpersonen, 1956-1958; 530; 1 omslag
          - Stukken betreffende bespreking van een plan van de Nederlandsche Handelsreizigers Vereeniging inzake de registratie van de handelsreizigers, 1959-1960; 531; 1 omslag
          - Stukken betreffende beoordeling van een Wetsontwerp tot wijziging van de bepalingen van het Wetboek van koophandel, omtrent makelaars, 1963-1964; 532; 1 omslag
        - Assurantiemakelaars, 2.2.7.4.9
          - Stukken betreffende de Wet assurantiebemiddeling, 1944-1962; 533-534; 1 pak en 1 omslag
            - Totstandkoming en wijziging, 1944-1956, 533
            - Wijziging en uitvoering, 1946-1962, 534; 1 omslag
          - Stukken betreffende kennisneming van de bezwaren van de Vakgroep Assurantiemakelaars, Bezorgers en Provinciaal Bedrijf, tegen het ontwerp van Wet op het assurantiebemiddelingsbedrijf, 1950; 535; 1 omslag
          - Stukken betreffende goedkeuring van wijzigingen van de Beschikking regeling retourprovisie en het afwijzen van wijzigingen van de Beschikking regeling afmakingscourtage, in overleg met het Ministerie van Financiën, 1956-1958; 536; 1 omslag
          - Stukken betreffende de bemoeienis met de provisiemaximering levensverzekeringsbedrijf op basis van de Wet assurantiebemiddeling, 1960-1961; 537; 1 omslag
          - Stukken betreffende totstandkoming van een Besluit tot vaststelling van een algemene maatregel van bestuur, als bedoeld in artikel 5, eerste lid, onder a, van de Wet assurantiebemiddeling (maatstaven onverenigbare beroepen en bedrijven), 1960-1962; 538; 1 omslag
          - Stukken betreffende vaststelling van maatstaven onverenigbare beroepen of bedrijven aangaande assurantiebemiddeling, ingevolge de Wet assurantiebemiddeling, 1960-1964; 539; 1 omslag
        - Detailhandel en ambacht, 2.2.7.4.A
          - Algemeen, 2.2.7.4.A.1
            - Nota's aan de directeur-generaal van de Middenstand, 1937-1949; 540; 1 pak
            - Stukken betreffende door de directeur-generaal van de Middenstand bijgewoonde besprekingen en vergaderingen, alsmede door en aan hem verstrekte publicaties en mededelingen, 1938-1952; 541-545; 1 pak en 4 omslagen
              - Verslagen van stafbesprekingen met de minister zonder portefeuille prof. dr. A.H.M. Albregts, 1951-1952, 541
              - Verslagen van stafbesprekingen met de staatssecretaris, 1950-1951, 542
              - Verslagen van overige besprekingen, 1938-1948, 543
              - Publicaties, redevoeringen en dergelijke, 1940-1949, 544
              - Rapporten, aan de directeur-generaal uitgebracht, 1944-1951, 545; 1 pak
            - Nota's van het directoraat voor de Middenstand en taakopvolgers, alsmede van directies, afdelingen en bureaus, 1943-1965; 546-551; 5 pakken en 1 omslag
              - Van het directoraat aan de minister, 1943-1949, 546
              - Directoraat voor de Middenstand, 1946-1965, 547
              - Afdeling Middenstandspolitiek, 1955-1964, 548
              - Afdeling Middenstandsvoorlichting en taakopvolgers, 1962-1965, 549
              - Afdeling Gewestelijke en Algemene Aangelegenheden, 1964-1965, 550
              - Directie Vestigingsbeleid en Ordelijk Economisch Verkeer, 1965, 551; 1 omslag
            - Nota's, beschikkingen, circulaires, overzichten en correspondentie ten behoeve van dr. W.L. Groeneveld Meijer, 1944-1954; 552; 1 pak
            - Stukken betreffende verslaggeving van de werkzaamheden van het directoraat voor de Middenstand en taakopvolgers, alsmede van directies, afdelingen en bureaus, 1945-1965; 553-558; 6 omslagen
              - Rapporten en verslagen directoraat voor de Middenstand en taakopvolgers, 1945-1965, 553
              - Notulen stafvergaderingen directoraat voor de Middenstand en taakopvolgers, 1950-1961, 554
              - Afdeling Middenstandsvoorlichting, 1955-1957, 555
              - Hoofdafdeling Middenstandspolitiek, 1955-1958, 556
              - Afdeling Middenstandseconomie, 1959-1965, 557
              - Bureau Internationale Zaken, 1963-1964, 558
            - Doorslagen van uitgaande stukken van de directeur van de Middenstand en van het hoofd van de afdeling Algemene Zaken (van het directoraat voor de Middenstand), 1946-1947; 559; 1 pak
            - Stukken betreffende subsidieverstrekking aan instellingen ten behoeve van de middenstand en aan bedrijven, 1946-1966; 560-571; 1 pak en 11 omslagen
              - Middenstand, toerisme en kunsten, 1946-1961, 560; 1 pak
              - Wijziging subsidieregeling voor het winterschilderwerk, 1952-1953, 561
              - Internationaal studie-instituut voor de middenstand, 1954-1965, 562
              - Rooms-katholieke Bond van Kleermakerspatroons, 1955-1960, 563
              - Nederlandse vlasserij, 1955-1961, 564
              - Stichting Structurele Problemen Friese Middenstand, 1960-1966, 565
              - Provinciale Groninger Middenstandscommissie, 1961-1965, 566
              - Contactcommissie Drentse Middenstand, 1962-1964, 567
              - Nederlandse Katholieke Bond van Handelaren in Porcelein, Aardewerk, Glas, Huishoudelijke Artikelen, Speelgoederen, IJzerwaren en Gereedschappen, ten behoeve van voorlichting aan de middenstand in deze branche, 1963-1964, 568
              - Diverse middenstandsorganisaties, 1963-1965, 569
              - Structuurcommissie Midden- en Kleinbedrijf Noordwest Overijssel, 1964-1965, 570
              - Afwijzing subsidieverzoek van de Stichting tot ontwikkeling van de Noordwest Veluwe voor aanstelling van een regionale middenstandsvoorlichter, 1965, 571
            - Statistieken, met toelichtingen, van het aantal ondernemingen, mutaties en inkomensontwikkeling in de detailhandel, ambachten en dienstverlening, 1948-1969; 572; 1 pak
            - Stukken betreffende onderzoek naar een op te richten financieringsinstituut door de Winterwijkse Vereniging voor Ambacht, Beroep en Handel, 1949; 573; 1 omslag
            - Stukken betreffende beantwoording van vragen omtrent middenstandsaangelegenheden, gesteld door Tweede-Kamerleden en door leden van de Vaste Commissie voor de Middenstand, alsmede betreffende toezending van informatie aan de commissie, 1950-1962; 574; 1 omslag
            - Rapport betreffende een steekproefenquête, uitgevoerd door de Vakgroep Kappersbedrijven, met geleidebrief, 1953; 575; 1 omslag
            - Stukken betreffende opmerkingen over het middenstandsaspect van de voorgestelde belastingmaatregelen en het vraagstuk der huurverhoging, 1953; 576; 1 omslag
            - Memoriën betreffende de begrippen middenstand, onderneming en bedrijf, 1953; 577; 1 omslag
            - Stukken betreffende totstandkoming van middenstandsnota's, 1953-1959; 578; 1 omslag
            - Stukken betreffende instelling en samenstelling van de Commissie Het Kleine Middenstandsbedrijf, alsmede notulen van de commissie en de subcommissies, 1954-1958; 579; 1 omslag
            - Nota's van de afdeling Middenstandorganisatie, 1954-1964; 580; 1 pak
            - Stukken betreffende het adviseren door de Raad voor het Midden- en Kleinbedrijf over de organisatie en coordinatie van de middenstandsvoorlichting, 1955-1961; 581; 1 omslag
            - Stukken betreffende rijksmiddenstandsconsulenten, 1955-1965; 582-586; 2 pakken en 3 omslagen
              - Circulaires, met bijlagen, over de uitvoering van de werkzaamheden, 1955-1958, 582
              - Werkzaamheden, 1957-1965, 583; 1 pak
              - Beschouwingen over taak en werkzaamheden, 1955-1956, 584
              - Aanstelling en taakomschrijving, 1955-1957, 585
              - Notulen, 1955-1964, 586; 1 pak
            - Stukken betreffende het geven van commentaar op een advies van de adjunct-secretaris van de Raad voor het Midden- en Kleinbedrijf aan een congres over de 'Betekenis van de Sociale Harmonisatie in E.E.G.-verband voor het Midden- en Kleinbedrijf', 1957-1963; 587; 1 omslag
            - Rapport betreffende de middenstandspolitiek in de zes landen van Klein-Europa, met bijlagen, 1958; 588; 1 pak
            - Notulen van en nota's over contactbesprekingen van het directoraat-generaal met centrale middenstandsorganisaties en met hoofdbedrijfschappen en de Raad voor het Midden- en Kleinbedrijf, 1958-1965; 589; 1 omslag
            - Stukken betreffende behandeling van een klacht van de Bond van Automobiel-, Garage- en Aanverwante bedrijven (B.O.V.A.G.) over de hoge uitgifteprijzen van gronden voor garages en benzinestations door de gemeenten Amsterdam, Rotterdam en 's-Gravenhage, 1959-1962; 590; 1 omslag
            - Nota's van de hoofdafdeling Middenstandspolitiek en Toerisme (M.S.P.) en het daarbijbehorende bureau Internationale en Regionale Aangelegenheden (M.S.P./I.R.A.), vanaf 1960 Bureau Internationale Aangelegenheden (M.S.P.), 1959-1964; 591; 1 pak
            - Stukken betreffende bemoeienis met de instelling van een perspectieffonds voor het midden- en kleinbedrijf, 1960-1963; 592; 1 omslag
            - Stukken betreffende bemoeienis met de ontwikkeling van de economische samenwerking in de detailhandel in de alcoholhoudende dranken, alsmede betreffende vaststelling van de prijzen voor gedistilleerd, 1960-1965; 593; 1 omslag
            - Stukken betreffende het reageren op voorstellen van de Commissie Territoriale Decentralisatie van het Ministerie van Binnenlandse Zaken inzake de Winkelsluitingswet 1951, de Warenwet, de Drankwet en de rijksmiddenstandsconsultenten, 1962-1964; 594; 1 omslag
            - Stukken betreffende het verstrekken aan de Accountantsdienst van het Ministerie van Economische Zaken van een opdracht tot onderzoek naar de vermogenspositie bij de detailhandel in aardappelen, groenten en fruit en bij het aannemersbedrijf, 1963; 595; 1 omslag
            - Stukken betreffende onderzoek naar de leeftijdsopbouw van ondernemers in enkele detailhandelbranches, 1963; 596; 1 omslag
            - Stukken betreffende beoordeling van de mogelijkheden tot aanstelling van een vakvoorlichter voor de woninginrichtingsbranche, 1964-1965; 597; 1 omslag
            - Stukken betreffende instelling en samenstelling van de Commissie Ontwikkelingsfonds voor het Midden- en Kleinbedrijf en kennisneming van een tussentijds verslag van de commissie, 1964-1965; 598; 1 omslag
            - Nota's van en aan de Adviseur voor Internationale Aangelegenheden en Bijzondere Opdrachten, 1964-1966; 599; 1 pak
            - Stukken betreffende beantwoording van vragen van de directeur van het Voorlichtingscentrum Detailhandel over de subsidieregeling voor individuele voorlichting en opleiding van bedrijfsadviseurs, 1965; 600; 1 omslag
            - Stukken betreffende het geven van een reactie op door een middenstander te Arnhem gedane suggesties voor het overheidsbeleid, 1965; 601; 1 omslag
            - Stukken betreffende het onderzoeken van de gevolgen van het toenemend verbruik van aardgas voor de detailhandel in brandstoffen, 1965; 602; 1 omslag
          - Economisch Instituut voor de Middenstand, 2.2.7.4.A.2
            - Stukken betreffende het benoemen en ontslaan van leden van de raad van beheer en de Commissie van Bijstand van de Stichting Economisch Instituut voor den Middenstand, 1945-1962; 603; 1 omslag
            - Stukken betreffende goedkeuring van de aankoop van het pand Neuhuyskade 92-94 ten behoeve van het Economisch Instituut voor de Middenstand, 1953; 604; 1 omslag
            - Stukken betreffende het beoordelen van onderzoeken van de Stichting Economisch Instituut voor het Midden- en Kleinbedrijf naar de kosten en rentabiliteit in bedrijven in het algemeen en het rijwielbedrijf in het bijzonder, 1961-1965; 605; 1 omslag
            - Stukken betreffende bemoeienis met het Economisch Instituut voor het Midden- en Kleinbedrijf, 1962-1965; 606; 1 omslag
          - Middenstandsraad, 2.2.7.4.A.3
            - Stukken betreffende bepaling van de plaats en taak en intrekking erkenning van de Middenstandsraad in verband met de instelling van een middenstandscommissie bij de Sociaal-Economische Raad (S.E.R.), 1952-1957; 607; 1 omslag
          - Winkels (middenstandspanden), 2.2.7.4.A.4
            - Stukken betreffende instelling, samenstelling, benoeming en ontslag vam leden, en werkzaamheden van de Commissie inzake de Herziening van de Rechtspositie van Huurders van Bedrijfsruimte, 1954-1962; 608; 1 omslag
            - Stukken betreffende de Stichting Centraal Orgaan ter bevordering van de bouw van Middenstandsbedrijfspanden, 1955-1965; 609-611; 3 omslagen
              - Benoeming en ontslag voorzitter, 1955-1957, 609
              - Notulen algemeen bestuur, dagelijks bestuur en Commissie Statutenwijziging, 1955-1965, 610
              - Subsidiëring, controle en reorganisatie, 1958-1965, 611
            - Stukken betreffende onderzoek naar de mogelijkheden tot financiering van bedrijfspanden en woningen ten behoeve van middenstanders, ter verbetering van hun positie ten opzichte van grootwinkelbedrijven, met name in nieuwbouwwijken, 1960; 612; 1 omslag
            - Stukken betreffende ondersteuning van het door de N.V. Vroom en Dreesmann bij het Ministerie van Onderwijs, Kunsten en Wetenschappen ingediende verzoek tot sloop van de stadsboerderij te Sittard ten behoeve van een nieuw te bouwen vestiging, 1963; 613; 1 omslag
            - Stukken betreffende het bepalen van de noodzaak van de bouw van noodwinkels in nieuwe woonwijken, 1963-1964; 614; 1 omslag
          - Handel op straat en op het water (zie ook Handelsregister), 2.2.7.4.A.5
            - Stukken betreffende bemoeienis met de publicatie van inschrijvingen en wijzigingen in het handelsregister, 1947-1952; 615; 1 omslag
              zie Handelsregister
            - Stukken betreffende vernietiging van besluiten van KvK en F inzake het niet verlenen van vergunningen voor colportage, uitverkoop en opruiming, 1950-1963; 616-618; 1 pak en 2 omslagen
              - Colportagevergunningen, A-R, 1951-1962, 616; 1 pak
              - Colportagevergunningen, S-Z, 1950-1963, 617
              - Opruimings- en uitverkoopvergunningen, 1952-1957, 618
            - Stukken betreffende beperking van de straathandel in diverse gemeenten door middel van het stellen van voorwaarden in de ventvergunningen, 1951-1954; 619; 1 omslag
          - Regeling van en toezicht op de vestiging van bedrijven, 2.2.7.4.A.6
            - Besluiten, beschikkingen en circulaires betreffende eisen aangaande vakkennis, handelskennis en kredietwaardigheid van ondernemers in verschillende branches, alsmede vestigingsregelingen ingevolge toepassing van de Vestigingswet kleinbedrijf 1937 (VWK 1937), met bijlagen, 1937-1951; 620-622; 3 pakken
              - A t/m K, 620
              - M t/m Z, 621
              - Algemeen, 622
            - Stukken betreffende de gang van zaken bij de vestigingspolitiek, 1941-1948; 623-625; 3 omslagen
              - Verslag van een bespreking inzake vestiging middenstands-, groothandels- en industriële bedrijven in de Noordoostpolder, met bijlagen, 1946, 623
              - Rapporten en correspondentie inzake vestigingspolitiek ten aanzien van middenstandsbedrijven, 1941-1948, 624
              - Correspondentie met vak- en bedrijfsgroepen en rijksbureaus, 1945-1946, 625
            - Stukken betreffende totstandkoming en wijziging van de VWK 1937 en de Vestigingswet bedrijven 1954 (VB 1954), 1942-1964; 626-630; 5 pakken
              - Totstandkoming, 1942-1949, 626
              - Totstandkoming, 1950-1954, 627
              - Totstandkoming, 1951-1952, 628
              - Totstandkoming, 1952-1958, 629
              - Wijziging VWK 1937 en VB 1954, 1955-1964, 630
            - Maandverslagen van de werkzaamheden van de Rijksdienst Vestiging Kleinbedrijf, 1944; 631; 1 omslag
            - Stukken betreffende totstandkoming en wijziging van spertijdbeschikkingen en vestigingsbesluiten voor verschillende bedrijven, 1944-1958; 632-634; 2 pakken en 1 omslag
              - Stucadoorsbedrijven, 1944-1953, 632
              - Koeltechnisch installateurs- en reparateursbedrijven, 1944-1958, 633
              - Dameskledingbedrijven, 1951-1952, 634; 1 omslag
            - Stukken betreffende richtlijnen en instructies aangaande vestigingswetten en vestigingsvergunningen, 1944-1965; 635-639; 1 pak en 4 omslagen
              - Aanvraag vestigingsvergunningen en verklaringen, alsmede afname vakbekwaamheidsexamens, 1944-1961, 635
              - Circulaires aan de KvK en F inzake uitvoering VWK 1937 en de VB 1954, 1944-1965, 636; 1 pak
              - Aanvraag ontheffingen en vergunningen ingevolge de vestigingswetten, 1949-1963, 637
              - Uitvoering richtlijnen van de E.E.G. inzake vrijheid van vestiging, 1962-1965, 638
              - Circulaires aangaande behandeling aanvragen om ontheffing van vestigingsvergunningen, 1963, 639
            - Stukken betreffende totstandkoming, verlenging, wijziging en intrekking van vestigingsbesluiten aangaande eisen van vakkennis, handelskennis en kredietwaardigheid van ondernemers in verschillende branches, ingevolge toepassing van de VWK 1937 en de VB 1954, 1944-1975; 640-789; 55 pakken, 95 omslagen
              - Kleinhandel in vuurwapens en munitie, 1950-1960, 640; 1 pak
              - Galvaniseerbedrijven, 1951-1953, 641
              - Loopvlakvernieuwings- en vulcaniseerbedrijven, 1952-1962, 642; 1 pak
              - Kleinhandel in verwarmings- en kookapparaten, 1945-1952, 643; 1 pak
              - Radiodetailhandel, 1948-1955, 644; 1 pak
              - Kleinmetaalgietbedrijven, 1951-1953, 645
              - Chocolateriebedrijven, 1950-1953, 646
              - Draadvormenvervaardigingsbedrijven, 1951-1954, 647